臺灣新北地方法院民事裁定
110年度簡抗字第35號
抗  告  人  王允廷
訴訟代理人  陳勵新律師
相  對  人  王魁君
上列抗告人與相對人間確認債權不存在事件，抗告人對於中華民
 國110年11月8日本院三重簡易庭110年度重簡字第883號裁定提
起抗告，本院裁定如下：
　　主  文
抗告駁回。
抗告費用由抗告人負擔。
　　理  由
一、抗告意旨略以：抗告人所提本件訴訟與訴外人林瑞金前向臺
    灣花蓮地方法院（下稱花蓮地院）花蓮簡易庭對抗告人提起
    102年度花簡字第52號確定判決（下稱系爭52號確定判決，
    抗告人於抗告狀誤載為花蓮地院105年度訴字第20號判決）
    之訴訟當事人不同，且訴之聲明及訴訟標的之法律關係均有
    不同，自非屬同一事件，而無一事不再理原則之適用。又相
    對人主張其自林瑞金受讓債權，並已通知抗告人，而持系爭
    52號確定判決為執行名義聲請對抗告人為強制執行，並獲換
    發花蓮地院104年度司執字第611號債權憑證（下稱系爭債權
    憑證），然林瑞金自民國102年1月11日出境即未再入境，抗
    告人否認債權讓與契約書係屬真正，亦否認林瑞金有委任林
    武順律師寄發債權讓與通知之存證信函予抗告人，該債權讓
    與契約書亦未經我國駐外機構驗證，不生債權移轉效力，相
    對人對抗告人之系爭債權憑證所載債權應不存在。爰依法提
    出抗告，請求廢棄原裁定，並確認相對人對抗告人之系爭債
    權憑證所載之債權不存在等語。
二、原審以抗告人依系爭52號確定判決應給付林瑞金買賣價金新
    臺幣（下同）50萬元，相對人係受讓林瑞金於系爭52號確定
    判決之債權，而為林瑞金之繼受人，本件訴訟與系爭52號確
    定判決之訴訟標的及原因事實核屬同一，系爭52號確定判決
    之給付聲明亦可代用本件確認之訴聲明，自屬同一事件，抗
    告人應受系爭52號確定判決既判力之拘束，法院亦不得為反
    於該確定判決意旨之裁判，抗告人就同一訴訟標的之法律關
    係再行提起本件訴訟，自非合法，而依民事訴訟法第249條
    第1項第7款後段規定裁定駁回抗告人之訴等語。
三、按除別有規定外，確定之終局判決就經裁判之訴訟標的，有
    既判力；原告之訴，訴訟標的為確定判決效力所及者，法院
    應以裁定駁回之，民事訴訟法第400條第1項、第249條第1項
    第7款後段定有明文。又按確定判決，除當事人外，對於訴
    訟繫屬後為當事人之繼受人者，及為當事人或其繼受人占有
    請求之標的物者，亦有效力，同法第401條第1項亦有明文。
    次按確定判決所生之既判力，除當事人就確定終局判決經裁
    判之訴訟標的法律關係，不得更行起訴或為相反之主張外，
    法院亦不得為與確定判決意旨相反之裁判。否則將使同一紛
    爭再燃，即無以維持法之安定，及保障當事人權利、維護私
    法秩序，無法達成裁判之強制性、終局性解決紛爭之目的（
    最高法院93年台上字第1432號裁判意旨參照）。
四、經查：
　㈠林瑞金前於系爭52號確定判決主張與抗告人簽訂買賣契約，
    抗告人仍有尾款50萬元尚未給付，而依買賣契約請求抗告人
    給付50萬元並獲勝訴判決確定等情，有系爭52號判決在卷可
    憑（見原審卷一第63頁）。又林瑞金於系爭52號確定判決後
    ，業於103年12月17日將前開債權讓與相對人，林瑞金並將
    該債權讓與通知抗告人乙情，有相對人執系爭債權憑證向臺
    灣臺北地方法院（下稱臺北地院）聲請對抗告人為強制執行
    時（105年度司執字第95478號，下稱系爭強制執行事件），
    提出之債權讓與契約書、債權讓與通知之存證信函及郵件收
    件回執可佐，並經原審向臺北地院調閱系爭強制執行事件卷
    宗確認無訛，則形式上觀之，相對人為系爭52號判決繫屬後
    ，自林瑞金受讓債權之人，依上開法律規定，為系爭52號確
    定判決既判力主觀範圍效力所及之人。
　㈡惟抗告人係於原審起訴主張林瑞金承擔其配偶王義祥積欠抗
    告人父親王志樑之70萬元借款，王志樑已將該債權讓與抗告
    人，相對人對抗告人之前開債權經抗告人行使抵銷權後消滅
    ，而請求確認相對人持有系爭債權憑證所示債權不存在等語
    ，其主張之原因事實乃抗告人業已行使抵銷權使相對人之債
    權消滅，與抗告人於系爭52號確定判決未曾主張抵銷之原因
    事實顯非相同，故相對人雖為系爭52號確定判決既判力主觀
    範圍效力所及，抗告人所提本件訴訟與系爭52號確定判決仍
    非同一事件。然抗告人前就系爭強制執行事件向臺北地院臺
    北簡易庭提起債務人異議之訴，經臺北地院臺北簡易庭以10
    5年度北簡字第12057號判決駁回，嗣抗告人提起上訴後，抗
    告人同樣以林瑞金承擔其配偶王義祥積欠抗告人父親王志樑
    之70萬元借款，王志樑已將該債權讓與抗告人，相對人對抗
    告人之債權經抗告人行使抵銷權後消滅，而追加請求確認系
    爭債權憑證所載之債權不存在，經臺北地院合議庭以110年
    度簡上字第79號判決駁回抗告人之上訴及追加之訴確定（下
    稱系爭債務人異議之訴），有前開判決各1份在卷可參，則
    系爭債務人異議之訴之當事人與本件訴訟之當事人均為兩造
    ，且抗告人於系爭債務人異議之訴追加起訴主張之原因事實
    ，與抗告人提起本件訴訟主張之原因事實相同，聲明亦完全
    相同，兩者為同一事件，依據首開說明，抗告人所提起之本
    件訴訟受系爭債務人異議之訴之既判力所及，抗告人猶提起
    本件訴訟再事爭執，其起訴自不合法，應依民事訴訟法第24
    9條第1項第7款後段規定裁定駁回抗告人之起訴。原裁定以
    抗告人之起訴違反一事不再理原則而裁定駁回，其理由雖與
    本院不同，惟結論並無二致，仍應予維持。抗告意旨指摘原
    裁定不當，求予廢棄，為無理由，應予駁回。
五、據上論結，本件抗告為無理由，依民事訴訟法第436條之1 
    第3項、第495條之1第1項、第449條第1項、第95條、第78條
    ，裁定如主文。
中　　華　　民　　國　　111 　年　　3 　　 月　 23　　日
                  民事第四庭  審判長法　官  張筱琪
　　　　　　　　　
　　　　　　　　　                  法  官  林琮欽
　　　　　　　　　　　　　　　　　　 
　　　　　　　　　                  法  官  莊佩頴　
以上正本係照原本作成
本裁定不得再抗告
中　　華　　民　　國　　111 　年　　3 　　月　  23　　日
                              書記官  李瑞芝